臺灣桃園地方法院交通事件裁定　　　　 96年度交聲字第187號
原處分機關　交通部公路總局新竹區監理所桃園監理站
異　議　人
即受處分人　甲○○
上列受處分人因違反道路交通管理處罰條例案件，對於交通路公
路總局新竹區監理所桃園監理站於中華民國九十六年四月十三日
所為之桃監裁罰字第裁五二－ＤＧ0000000號裁決聲明異
議，本院裁定如下：
    主  　文
原處分撤銷。
甲○○不罰。
　　理　　由
一、按汽車駕駛人停車時，有下列情形之一者，處新臺幣（下同
    ）六百元以上一千二百元以下罰鍰：一、在禁止臨時停車處
    所停車者，為道路交通管理處罰條例第五十六條第一項第一
    款所明定。次按禁止臨時停車線為紅色實線，用以指示禁止
    臨時停車路段，道路交通標誌標線號誌設置規則第一百六十
    九條第一項及第二項亦分別定有明文。惟標誌、標線、號誌
    應經常維護，保持清晰完整及有效性能，同規則第七條亦有
    明文。
二、本件受處分人即異議人甲○○（下稱異議人）所有車牌號碼
    四七八七－ＦＲ號自用一般小客貨車，於民國（以下同）九
    十五年十一月二十一日晚上八時四十八分許，停放於桃園縣
    桃園市○○路六六○號前，劃有禁止臨時停車之紅色標線之
    處所，因駕駛人不在場，由桃園縣政府警察局桃園分局同安
    派出所員警以拍照之方式採證，並以受處分人有違反道路交
    通管理處罰條例第五十六條第一項第一款規定之違規行為製
    單逕行舉發，嗣將前開舉發通知單公示送達於受處分人後，
    經受處分人向原處分機關提出申訴，案經原處分機關即交通
    部公路總局新竹區監理所桃園監理站（下稱原處分機關）函
    請舉發單位調查，仍認受處分人確有前開違規行為，原處分
    機關乃以「在禁止臨時停車之處所停車」之違規事實，依道
    路交通管理處罰條例第五十六條第一項第一款、違反道路交
    通管理事件統一裁罰基準表之規定，裁處受處分人罰鍰一千
    元。
三、異議人即受處分人甲○○對於其所有之自用小客貨車於前揭
    時間在上開處所停車之事實固不否認，惟堅詞否認有違規停
    車行為，辯稱伊於前揭時間在該處停車，該處並無劃設紅線
    ，為此聲明異議等語。
四、經查：
  (一)異議人於九十五年十一月二十一日將其所有之車號四七八七
    －ＦＲ自用小客貨車停放於桃園市○○路六百六十號前之事
    實，為異議人所不否認，且有桃園縣政府警察局同安派出所
    員警之採證照片一幀在卷可參，此部分事實堪以認定。
  (二)而因桃園縣政府警察局桃園分局同安派出所員警為逕行處分
    時之採證照片，因採證當時背景昏暗而無法辨識停車處所是
    否劃有紅線，此有前揭採證照片一幀在卷足按，嗣經本院函
    請桃園縣政府警察局桃園分局轄區員警，就前揭違規地點拍
    攝日間現場照片後，並經本院與前揭採證照片比對結果，可
    確認本件交通違規舉發當時，異議人所有之自用小客貨車所
    停放之該路段路面曾經因柏油施工，致紅色實線皆被遮掩，
    難以辨明該路段是否為劃有紅色實線，而為禁止臨時停車之
    路段，此有桃園縣政府警察局桃園分局九十六年五月十六日
    桃警分交字第○九六一○二八四三六號函暨所檢附交通違規
    案件日間現場照片二幀、本院辦理刑事案件電話紀錄查詢表
    各一紙附卷可稽。綜上，顯見於異議人停車之該處路段是否
    劃設有紅線確已難以辨認。
  (三)再按交通標誌、標號、號誌之設置目的，在於提供車輛駕駛
    人及行人有關道路路況之警告、禁制、指示等資訊，以便利
    行旅及促進交通安全，並為交通稽查人員執行違規取締任務
    之法令依據，如標誌、標線、號誌之設置模糊不清，致人民
    無所適從，若率爾將行政機關不確實之行政作為，歸責於受
    處分人，尚嫌嚴苛，亦與立法目的不合。原處分機關認定受
    處分人有違規停車之行為，顯係以無法辨明之禁止臨時停車
    紅線之標示，苛責於受處分人，自有未洽。受處分人辯稱本
    件舉發地點之交通標線未劃製，不得引為裁罰依據等語，應
    有理由。
  (四)縱上所述，原處分機關以受處分人有在劃有禁止臨時停車處
    所之紅色實線路段停車之事實，認定受處分人有違規停車之
    行為，並據以作成處分之決定，自有未洽。應由本院將原處
    分撤銷，改諭知受處分人不罰，以資適法。
據上論斷，應依道路交通案件處理辦法第二十條前段，裁定如主
文。
中　　華　　民　　國　　96　　年　　6　　月　  7　　日
             　　　　   臺灣桃園地方法院交通法庭
                                法　官  柯姿佐
以上正本證明與原本無異。
如不服本裁定，應於裁定送達後5 日內向本院提出抗告狀。
  　　　　　　　　　　　　　　　書記官　蔡紫凌
中　　華　　民　　國　　96　　年　　6 　　月　　12　　日
